臺灣臺中地方法院刑事判決　　　　　　　96年度易字第2451號
公　訴　人　臺灣臺中地方法院檢察署檢察官
被　　　告　甲○○
　　　　　　　　　　（另案於臺灣臺中監獄臺中分監執行中）
　　　　　　乙○○
　　　　　　　　　　（另案於臺灣臺中監獄執行中）
上列被告因竊盜案件，經檢察官提起公訴（九十五年度偵字第二
七三七四號），本院判決如下：
    主    文
甲○○共同竊盜，累犯，處有期徒刑肆月，如易科罰金，以新台
幣壹仟元折算壹日；又共同竊盜，累犯，處拘役拾日，如易科
罰金，以新台幣壹仟元折算壹日；又共同竊盜，累犯，處拘役肆
拾日，如易科罰金，以新台幣壹仟元折算壹日。拘役部分應執行
拘役陸拾日，如易科罰金，以新台幣壹仟元折算壹日。
乙○○共同竊盜，累犯，處有期徒刑肆月，如易科罰金，以新台
幣壹仟元折算壹日；又共同竊盜，累犯，處拘役拾日，如易科
罰金，以新台幣壹仟元折算壹日；又共同竊盜，累犯，處拘役肆
拾日，如易科罰金，以新台幣壹仟元折算壹日。拘役部分應執行
拘役陸拾日，如易科罰金，以新台幣壹仟元折算壹日。
    犯罪事實
一、甲○○前於民國九十一年間，曾因違反毒品危害防制條例及
    妨害自由案件，經法院分別判處有期徒刑八月及六月，並定
    應執行刑為有期徒刑一年確定，其入監執行後，於九十二年
    三月五日因假釋付保護管束出監，刑期應至九十二年八月二
    十八日始行屆滿，惟其於九十二年間，又因違反毒品危害防
    制條例案件，經撤銷假釋，復行入監執行殘刑五月二十三日
    ，並接續執行因違反毒品危害防制條例案件所處之有期徒刑
    七月，甫在九十四年一月三十一日因縮刑期滿執行完畢；乙
    ○○前於九十年間，曾因違反毒品危害防制條例案件，經法
    院分別判處有期徒刑一年三月確定，其入監執行後，甫於九
    十二年五月十六日因因縮刑期滿執行完畢；詎二人均不知警
    省悔悟，猶先後為下列犯行：
（一）甲○○、乙○○於九十五年七月二日十七時三十分許，行
      經臺中縣潭子鄉○○路○段一六０巷巷口時，見何秀香所
      有車牌號碼一六八三－ＧＡ號自用小貨車停駐於該巷口處
      ，無人看守，乃認有機可趁，隨即基於意圖為自己不法所
      有之竊盜犯意聯絡，由乙○○在一旁把風，甲○○則以其
      所有之鑰匙一支（未據扣案），進入車內啟動該自用小貨
      車之引擎，將該車駛離現場而竊取之，以供其二人代步使
      用。
（二）甲○○、乙○○復基於意圖為自己不法所有之竊盜犯意聯
      絡，於九十五年七月二日十九時許，在臺中縣豐原市○○
      路三八０號前，共同持隨意在工地撿拾之細鐵絲一條，將
      古原發所有懸掛於自用小貨車上之號碼ＪＵ－八九九０號
      車牌二面之固定用螺絲卸下而竊取該二面車牌，得手後改
      懸掛於前揭渠等所竊得之號碼一六八三－ＧＡ號自用小貨
      車上，圖於使用時得以掩人耳目，避免遭查緝。
（三）甲○○其後又於九十五年七月二日二十二時許，夥同與其
      同有不法所有犯意聯絡之乙○○，由甲○○駕駛前揭竊得
      之自用小貨車搭載乙○○行至臺中縣大雅鄉○○路○段一
      四號對面路旁，見國瑜實業社負責人陳建匡所有之水塔一
      個置於該處無人看守，乃趁機將該水塔搬運至自用小貨車
      上竊走，並將之運至臺中縣潭子鄉○○路之不詳中古商處
      銷贓變賣為現金後，予以朋分花用殆盡。
二、嗣員警於九十五年七月十一日十三時許，在臺中縣大雅鄉○
    ○路與嘉人巷巷口，起獲前揭由甲○○及乙○○所竊得棄置
    於該處之上揭自用小貨車與車牌二面，並經警於該號碼ＪＵ
    －八九九０號車牌上採得指紋一枚，送請鑑驗比對後，得知
    係乙○○所遺留之左食指指紋，始進而查悉上情。
三、案經臺中縣警察局豐原分局移送臺灣臺中地方法院檢察署檢
    察官偵查起訴。
    理    由
一、上揭犯罪事實，業據被告甲○○、乙○○先後於警詢、偵審
    中均坦認不諱，核與被害人何秀香、古原發及陳建匡於警詢
    中所指述物品遭竊之被害情節皆大致相符（見警卷第二頁至
    第八頁），並內政部警政署刑事警察局九十五年七月二十七
    日刑紋字第０九五０一一０二七九號鑑驗書影本一份、照片
    六張、車輛竊盜、車牌失竊資料個別查詢報表－查詢車輛認
    可資料與車輛竊盜、車牌失竊資料個別查詢報表－查詢車牌
    認可資料各一紙附卷可憑（見警卷第二五頁至第二六頁、第
    二八頁至第三０頁、第三七頁、第三八頁），足見被告二人
    之上開自白，咸與客觀事實相符，俱堪予採信。準此，本件
    事證已臻明確，被告甲○○、乙○○之犯行皆洵堪認定。
二、核被告甲○○、乙○○三次竊盜所為，均係犯刑法第三百二
    十條第一項之普通竊盜罪。檢察官雖以被告二人為前揭犯罪
    事實欄一、（二）所載之竊取車牌犯行，係手持被告乙○○
    所有，客觀上足以對人之生命、身體、安全構成威脅，具有
    危險性之扳手一支為之，而認定被告二人此部分同有攜帶兇
    器之加重竊盜事實；惟被告是否攜帶兇器竊盜，事涉加重竊
    盜罪加重條件之構成，於審判上自需為嚴格之證明。本件被
    告甲○○、乙○○已於本院審理時陳稱渠等為該部分之竊盜
    犯行，係持隨地撿拾之細鐵絲為之，而以一般車牌之懸掛，
    即便係以螺絲旋緊，亦不必然非得以特定之工具順勢轉旋，
    始得以鬆動拔取，且本件復未扣得檢察官所稱之扳手，得使
    本院依其外觀及材質以評斷其於客觀上是否足以對人之生命
    、身體、安全構成威脅及危險性，是若單以被告甲○○於警
    詢時曾陳稱渠等係以扳手拆卸竊取該車牌之陳述，即謂該扳
    手必屬兇器，非惟率斷，亦顯與刑事訴訟法之「罪疑唯輕」
    原則有所抵觸，是本件應認被告二人此部分所為竊取車牌犯
    行尚不符刑法第三百二十一條第一項第三款之加重竊盜構成
    要件。被告甲○○、乙○○此部分所為既與加重竊盜之加重
    條件未相符合而僅構成普通竊盜罪，公訴人逕認被告二人係
    涉犯刑法第三百二十一條第一項第三款之罪嫌，即有未洽，
    惟其基本社會事實仍屬同一，此部分應予變更起訴法條。被
    告甲○○、乙○○就前揭三次竊盜犯行，彼此間皆有犯意聯
    絡及行為分擔，渠等既共同實行犯罪之行為，均應分別論以
    共同正犯。另被告甲○○、乙○○分別有前揭犯罪事實欄所
    載之經有期徒刑宣告及執行完畢之情形，此有各該臺灣高等
    法院被告前案紀錄表在卷可按，被告二人均前受有期徒刑之
    執行完畢後，五年以內故意再犯本件皆為有期徒刑以上之罪
    ，俱屬累犯，應依刑法第四十七條第一項之規定，分別加重
    其刑。又被告甲○○、乙○○所為前述三次竊盜犯行，犯意
    均各別，行為且互異，應咸予分論併罰之。
三、爰審酌被告甲○○、乙○○咸有不法犯罪之前科紀錄，素行
    均欠佳，二人皆囿於貪念而竊取財物，既侵害他人之財產權
    益，且缺乏對他人財產權應予尊重之觀念；惟衡酌被告甲○
    ○、乙○○所竊得之車輛、車牌均已各發還予被害人何秀香
    及古原發，渠等犯罪所生具體損害尚非深重，且被告二人於
    犯後均已坦認犯行，足見其悔意之犯罪後態度，暨渠等所竊
    得物品之價值等一切情狀，分別就竊取車輛、車牌、水塔犯
    行，均各量處如主文所示之有期徒刑四月、拘役刑三十日、
    拘役刑四十日，並皆就所處拘役刑部分定應執行刑，暨俱諭
    知易科罰金之折算標準。
四、另被告甲○○、乙○○共同為前開犯罪事實欄一、（一）所
    載竊取車輛犯行時所持用之自備鑰匙一支，固為被告甲○○
    所有供渠等犯該竊盜罪行所用之物，業據被告甲○○供陳在
    卷（見本院卷第二０頁至第二一頁），然該鑰匙並未據扣案
    ，又無具體事證足認該鑰匙係屬違禁物且仍存在，為免滋生
    日後執行之困難，爰不併同諭知沒收。至供被告二人為上揭
    犯罪事實欄一、（二）所載竊取車牌犯行所用之細鐵絲一條
    ，係被告甲○○於案發地點附近之工地所覓得，並非為被告
    二人所有，亦據其於本院供陳甚詳（見本院卷第二０頁），
    核即與刑法沒收要件未合，爰亦不併為沒收之宣告，均附此
    敘明之。
據上論斷，應依刑事訴訟法第二百九十九條第一項前段、第三百
條，刑法第二十八條、第三百二十條第一項、第四十七條第一項
、第四十一條第一項前段、第五十一條第六款，刑法施行法第一
條之一第一項、第二項前段，判決如主文。
本案經檢察官丙○○到庭執行職務。
中　　華　　民　　國　　96　　年　　5 　　月　　31　　日
                  刑事第一庭  法  官  陳思成
上正本證明與原本無異。
如不服本判決，應於送達後十日內向本院提出上訴狀（須附繕本
），上訴於臺灣高等法院臺中分院。
                              書記官  王嘉麒
中　　華　　民　　國　　96　　年　　5 　　月　　31　　日
附錄論罪科刑法條
刑法第三百二十條第一項
意圖為自己或第三人不法之所有，而竊取他人之動產者，為竊盜
罪，處五年以下有期徒刑、拘役或五百元以下罰金。
